【裁判字號】    97,交聲,289
【裁判日期】    970331
【裁判案由】    交管條例聲異
【裁判全文】
臺灣板橋地方法院交通事件裁定         97年度交聲字第289號
原處分機關  交通部公路總局臺北區監理所
受處分人即
異  議  人  甲○○
上列受處分人即異議人因違反道路交通管理處罰條例案件，對於
交通部公路總局臺北區監理所民國97年1 月29日所為之處分（北
監自裁字第裁40-C00000000號），聲明異議，本院裁定如下：
    主  文
異議駁回。
    理  由
一、按「汽車駕駛人，駕駛汽車經測試檢定酒精濃度超過規定標
    準者，處新臺幣一萬五千元以上六萬元以下罰鍰，並當場移
    置保管該汽車及吊扣其駕駛執照一年」，道路交通管理處罰
    條例第35條第1 項第1 款定有明文；且依同條例第24條第1
    項第2 款規定，有上開違規之行為者，並應接受道路交通安
    全講習。又依道路交通管理處罰條例第92條第1 項所授權訂
    定之道路交通安全規則第114 條第2 款之規定：「汽車駕駛
    人飲用酒類或其他類似物後其吐氣所含酒精濃度超過每公升
    0.25毫克或血液中酒精濃度超過百分之0.05以上者，不得駕
    車」，故駕駛汽車經測試檢定超過上開酒精濃度者，即屬超
    過酒精濃度規定標準，依首揭法律規定，當應予以處罰。
二、原處分機關認受處分人即異議人甲○○於民國97年1 月28日
    晚上8 時28分許，在員山防汛道前，酒後駕駛車牌號碼U4-
    6225號自小客車，為警攔檢測試其呼氣酒氣濃度高達每公升
    0.28毫克，涉有道路交通管理處罰條例第35條第1 項第1 款
    之違規，嗣經警攔截製單舉發後，爰依上開法律規定，於97
    年1 月29日以北監自裁字第裁40-C00000000號裁罰異議人罰
    鍰新台幣（下同）1 萬9 千5 百元及吊扣駕駛執照1 年，異
    議人並應接受道路安全講習在案，此有臺北縣政府警察局舉
    發違反道路交通管理事件通知單影本、原處分機關違反道路
    交通管理事件裁決書各1 份附卷可按。
三、聲明異議意旨略以：異議人因天寒而喝薑母鴨湯，並未喝酒
    ，然卻經檢測酒精值超過標準，異議人懷疑儀器不準確，且
    檢測時警員過於粗糙，並未按照標準程序。爰聲明異議，請
    求撤銷上開裁決云云。
四、經查：
  (一)按依警方取締酒後駕車之程序，如研判駕駛人有飲酒徵兆，
    應指揮車輛靠邊停車，並請駕駛人下車，接受酒精濃度檢測
    ；測試前應先告知並確認受測者已飲酒結束15分鐘以上或酌
    情提供礦泉水給受測者漱口，避免口腔殘留酒精，此有臺北
    縣政府警察局中和分局97年3 月13日北縣警中申字第097001
    4656號函檢送之「取締酒後駕車程序」資料1 份在卷可稽。
    查警員吳信懿於97年1 月28日晚上8 時25分許，在前揭違規
    地點發現異議人車上有酒味，因此請異議人下車接受稽查，
    並確認異議人已飲酒結束逾15分鐘以上，且使用礦泉水漱口
    後，始於同日晚上8 時28分許，對異議人實施酒測之事實，
    此除有警員吳信懿所提之報告1 份附卷為憑外，並有異議人
    具名之酒後時間確認單影本1 紙在卷為佐，自堪認屬為真。
    故異議人空言泛稱警員檢測過於粗糙，並未按照標準程序云
    云，自無足取。
  (二)嗣經警方以器號056967號呼氣酒精測試器對異議人測試結果
    ，異議人呼氣酒精濃度高達每公升0.28毫克；而該呼氣酒精
    測試器業於96年11月14日經經濟部標準檢驗局檢定合格，其
    檢定有效期限為1 年等情，以上有異議人呼氣酒精濃度測試
    值影本及上開呼氣酒精測試器檢定合格證書影本各1 份附卷
    可證，足見警方所使用檢測之呼氣酒精測試器業經檢定合格
    ，現尚在有效期限內，而異議人既經合格之呼氣酒精測試器
    檢測出其呼氣酒精濃度高達每公升0.28毫克，顯然已超過每
    公升0.25毫克之標準。是異議人辯稱其懷疑上開呼氣酒精測
    試器不準確云云，誠屬個人臆測之詞，亦委無足取。
五、綜上所述，應堪認定異議人確有違規酒後駕車之情事，異議
    人前開所辯並無足取。揆諸首揭法律規定，異議人既違規酒
    後駕車，原處分機關審酌異議人違規情節，處以法律規定額
    度內之罰鍰1 萬9 千5 百元，並吊扣駕照1 年，且命異議人
    應接受道路交通安全講習，自屬有據。異議人仍執詞聲明異
    議，洵無理由，本院當應裁定駁回。
六、結論：依道路交通管理處罰條例第87條第2 項、道路交通案
    件處理辦法第19條，裁定如主文。
中    華    民    國    97    年    3     月    31    日
                  交通法庭      法  官  陳信旗
以上正本證明與原本無異。
如不服本裁定，應於送達後5 日內向本院提出抗告狀。
                                書記官  陳昭綾
中    華    民    國    97    年    3     月    31    日


司法院資訊處製作；財團法人民間司法改革基金會備份。
